臺灣高雄地方法院民事判決　　　　　　　92年度訴字第2049號
原　　　告　庚○○
訴訟代理人　李慶榮律師
　　　　　　孫守濂律師
被　　　告　戊○○
被　　　告　甲○○
被　　　告　丙○○
訴訟代理人　陳清和律師
被　　　告　乙○○
訴訟代理人　楊達雄律師
被　　　告　己○○
當事人間損害賠償事件，本院於民國94年5月19日言詞辯論終結
，判決如下：
    主      文
被告戊○○、甲○○應連帶給付原告新台幣壹佰萬元，及自民國
九十三年十一月十二日起至清償日止，按週年利率百分之五計算
之利息。
原告其餘之訴駁回。
訴訟費用由被告戊○○、甲○○連帶負擔十分之一，餘由原告負
擔。
本判決於原告以新台幣參拾參萬參仟元為被告戊○○、甲○○供
擔保後得假執行；但被告戊○○、甲○○以新台幣壹佰萬元為原
告預供擔保後，得免為假執行。
原告其餘假執行之聲請駁回。
    事實及理由
一、程序部分：
（一）被告戊○○經合法通知，無正當理由未於言詞辯論期日到
      場，核無民事訴訟法第386 條各款所列情形，爰依原告聲
      請，由其就被告戊○○部分一造辯論而為判決。
（二）按訴狀送達後，原告不得將訴變更或追加他訴，但請求之
      基礎事實相同或擴張及減縮應受判決事項之聲明者，不在
      此限，民事訴訟法第255 條第1 項第2 款、第3 款定有明
      文。本件原告以寶石遭被告戊○○、甲○○竊取並販賣被
      告丙○○為由，起訴請求被告戊○○、甲○○、丙○○三
      人連帶給付原告新台幣（下同）100 萬元，及自起訴狀繕
      本送達翌日起至清償日止，按年息5%計算之利息，嗣於本
      院審理中，對於被告戊○○、甲○○擴張請求連帶給付原
      告1,000 萬元，係屬擴張應受判決事項之聲明，對於被告
      丙○○則減縮請求返還如附表一所示之寶石及如不能返還
      時應給付原告158,760 元，係屬減縮應受判決事項之聲明
      ，並以被告戊○○、甲○○另將寶石販賣乙○○、己○○
      為由，追加乙○○、己○○為被告，請求渠等二人返還如
      附表二、三所示之寶石及如不能返還時應分別給付原告2,
      496,033 元、2,097,918 元，係就同一批寶石遭竊所受之
      損害為請求，請求利益之主張可認為同一，於證據上有其
      共通性，並得於同一訴訟程序一併解決爭議，顯然基礎事
      實相同，另對於被告戊○○、甲○○、丙○○、乙○○、
      己○○之利息起算日均減縮為自追加書狀繕本送達最後一
      位被告翌日起算，係屬減縮應受判決事項之聲明，參諸前
      揭規定，均應予以准許，合先敘明。
二、原告起訴主張：(一)伊平常在高雄市三民區○○○路玉器市場
    經營珠寶玉飾買賣，於民國89年12月7 日下午6 時許，被告
    戊○○、甲○○二人，竟意圖為自己不法之所有，由被告戊○○駕駛車牌號碼VZS-227 號機車，附載被告甲○○，共同
    趁伊收攤不備之際，由被告甲○○將伊置放於休旅車上，內
    裝有市價高達4,000 萬元之鑽石、珍珠、蛋白石、碧璽、袓
    母綠等寶石之珠寶箱（下稱系爭寶石）竊走，並跳上被告戊○○所駕駛之上開機車逃逸無蹤。嗣被告二人為警緝獲，查
    知被告戊○○、甲○○二人於上開犯行後，已朋分上開贓物
    ，而被告戊○○為將其所分得之千餘顆各式寶石銷贓換現，
    分別於90年5 、6 月間，將警方查獲之寶石47顆、檢察官偵
    查中起獲之紅、藍寶石354 顆及如附表二所示之紅、藍寶石
    30顆等贓物，先後3 次，以5 萬餘元顯不相當之代價，出賣
    予知情之被告乙○○買受；復於90年6 月至8 月間，將警方
    查獲之寶石12 3顆及如附表三所示之寶石等贓物，先後3至4
    次，以二、三萬元顯不相當之代價，出賣予知情之被告己○○買受；另於90年12月間，將紅寶石30顆、藍寶石4 顆、黃
    寶石2 顆、鑽石2 顆及如附表一所示之蛋白石墜子等贓物，
    以2 萬餘元顯不相當之代價，出售予知情之被告丙○○。案
    經臺灣高雄地方法院檢察署檢察官提起公訴，並經鈞院判決
    在案。(二)被告戊○○、甲○○共同竊取系爭寶石，乃共同侵
    害原告之財產權，爰依民法第184 條、第185 條規定，請求
    被告戊○○、甲○○二人連帶賠償其所受損害，且先就其中
    之1,000 萬元為請求。又被告丙○○、乙○○、己○○三人
    ，分別以故買贓物之方法，買受未為警方起獲如附表一至附
    表三所示之寶石，爰依民法第767 條規定，分別請求被告丙○○、乙○○、己○○三人返還；如已無法返還，依民法第
    184 條、第215 條及第956 條規定，請求被告丙○○、乙○○、己○○三人以金錢賠償。另被告戊○○、甲○○共同竊
    盜之侵權行為，與被告丙○○、乙○○、己○○三人故買贓
    物之侵權行為，核屬對原告之共同侵權行為，依民法第185
    條規定，被告戊○○、甲○○應分別就被告丙○○、乙○○
    、己○○三人上開所負金錢賠償責任，負連帶給付之責等語
    。並聲明：(一)被告戊○○、甲○○應連帶給付原告1,000 萬
    元，及自追加書狀繕本送達最後一位被告之翌日起至清償日
    止，按年息5%計算之利息。(二)被告丙○○應將如附表一所示
    之寶石返還原告；如不能返還時，應給付原告158,760 元，
    及自追加書狀繕本送達最後一位被告之翌日起至清償日止，
    按年息5%計算之利息。(三)被告乙○○應將如附表二所示之寶
    石返還原告；如不能返還時，應賠償原告2,496,033 元，及
    自追加書狀繕本送達最後一位被告之翌日起至清償日止，按
    年息5%計算之利息。(四)被告己○○應將如附表三所示之寶石
    返還原告；如不能返還時，應賠償原告2,097,918 元，及自
    追加書狀繕本送達最後一位被告之翌日起至清償日止，按年
    息5%計算之利息。(五)被告戊○○、甲○○就第二項之賠償，
    應與被告丙○○負連帶給付責任；就第三項之賠償，應與被
    告乙○○負連帶給付責任；就第四項之賠償，應與被告己○○負連帶給付責任。(六)原告願供擔保，請准宣告假執行。
三、被告方面：
（一）被告戊○○未於言詞辯論期日到場，惟據其於準備程序所
      為之陳述略以：伊將竊來之贓物出賣予被告丙○○、乙○○、己○○三人時，均曾向渠等表示這些寶石是向伊兄偷
      來的，已經記不得竊取何種寶石，就製作警訊筆錄時之記
      憶，應該有偷得那些數量，警方取贓如有短少，可能是被
      告丙○○、乙○○、己○○三人賣掉了，伊現無能力賠償
      原告等語。
（二）被告甲○○辯稱：伊並未參與該竊盜案，亦未載被告戊○○到現場，且否認原告失竊之寶石有如其所述4,000 萬元
      之價值等語。
（三）被告丙○○辯稱：伊不認識被告戊○○，係經由其友人介
      紹，始同意被告戊○○持寶石作借款抵押之用，伊並不知
      該寶石係贓物，亦無買受贓物之行為，自無侵權行為可言
      ，被告戊○○於警訊時陳述並未告知伊係贓物，復於偵查
      中陳述伊知悉係贓物，所供前後矛盾，顯不足採，況被告
      戊○○所交付之物，並無原告所稱如附表一所示之蛋白石
      墜子，且被告戊○○質押之物，伊均已原封不動交予警察
      ，原告均已領回。又原告主張系爭蛋白石墜子具十五萬餘
      元之價值，惟該估價單進貨日期為88年5 月，無從證明與
      系爭蛋白石墜子有關等語。
（四）被告乙○○辯稱：被告戊○○於90年5 、6 月間，雖曾持
      寶石三小包至伊處，然係稱該寶石屬其妻所有，欲向伊借
      貸5 萬元，待日後寬裕時贖回，伊並不知該寶石係贓物，
      且被告戊○○所交付之寶石，並無原告所稱如附表二所示
      之寶石，伊為警搜索時所查扣之紅、藍寶石47顆，及當庭
      呈交檢察官之藍寶石72顆、紅寶石282 顆，均由原告具領
      在案，此數額與被告戊○○於警訊中陳述賣予伊之數量相
      符，且與臺灣高雄地方法院檢察署檢察官不起訴處分書調
      查結果一致，原告主張伊尚有如附表二所示之紅、藍寶石
      30 顆未返還，並無所據等語。
（五）被告己○○辯稱：被告戊○○固曾於90年間，持各式寶石
      至伊所經營之藝品店兜售，惟其偽稱因其兄亦從事珠寶買
      賣，該寶石係其為兄工作之代價，伊不疑有他，始向其購
      買，伊並無故買贓物之侵權行為，嗣伊知悉購自被告戊○○之寶石，係原告失竊之物後，為明清白，尚且協助警方
      查緝被告戊○○，並主動報警緝獲，被告戊○○於警訊時
      陳稱，曾售予伊黃寶石及祖母綠等情，顯係挾怨報復之舉
      ，不足為憑，況伊事後亦已主動將所購之寶石贓物全數交
      付警方，返還原告，原告主張尚有未返還之寶石，自應舉
      證以實其說等語。
      並均聲明：(一)原告之訴駁回。(二)如受不利之判決，願供擔
      保，請准宣告免為假執行。
四、兩造不爭執之事項：
（一）被告戊○○、甲○○二人於89年12月7 日下午6 時許，在
      高雄市三民區○○○路玉器市場，趁原告收攤不備之際，
      共同竊取原告所有之寶石，被告戊○○為警查獲時，分別
      自被告丙○○、乙○○、己○○及訴外人丁○○等人處所
      起出原告遭竊之寶石，並由原告領回等情，為原告及被告
      戊○○、丙○○、乙○○、己○○所不爭執（被告甲○○
      則否認與被告戊○○共同竊取系爭寶石），有原告提出之
      高雄市政府警察局三民一分局受理刑事案件報案三聯單、
      臺灣高雄地方法院檢察署刑事傳票、自被告乙○○處扣得
      寶石之扣押物品目錄表、原告於檢察官偵查中領回被告乙○○交還寶石之贓物認領收據、自被告己○○處扣得寶石
      之扣押物品一覽表影本各一份附卷可稽（見本院卷(一)第9
      、10、61至64頁），且經本院依職權調取臺灣高等法院高
      雄分院93年度上易字第599 號刑事卷全卷，核閱無誤，並
      有自被告丙○○處扣得寶石之扣押物品目錄表影本一份附
      於該案警卷（高市警刑大偵十一字第11629 號第26頁背面
      ）可參。
（二）被告戊○○、甲○○二人之刑事責任部分，由臺灣高雄地
      方法院檢察署檢察官以共同竊盜罪提起公訴，經本院審理
      後，認定被告戊○○、甲○○二人共同竊取原告所有之寶
      石，以93年度易緝字第80、91號判決各處有期徒刑1 年、
      1 年4 月，被告戊○○、甲○○二人提起上訴，經臺灣高
      等法院高雄分院維持原判決，以94年度上易字60號判決駁
      回上訴而確定，業經本院依職權調取上開刑事案件全卷，
      核閱屬實。
（三）被告丙○○之刑事責任部分，由臺灣高雄地方法院檢察署
      檢察官以故買贓物罪提起公訴，經本院審理後，認無積極
      證據足資證明被告丙○○有故買贓物之犯意，以92年度易
      字第1953號為無罪之諭知，並經臺灣高等法院高雄分院維
      持原判決，以93年度上易字599 號判決駁回上訴而確定，
      業經本院依職權調取上開刑事案件全卷，核閱屬實。
（四）被告乙○○之刑事責任部分，經臺灣高雄地方法院檢察署
      檢察官以本件所涉故買贓物犯行，為本院91年度易字第15
      27號刑事確定判決效力所及，而以91年度偵字第26726 號
      為不起訴處分確定，並有上開不起訴處分書影本一份在卷
      足憑（見本院卷(一)第68頁）。
（五）被告己○○之刑事責任部分，經臺灣高雄地方法院檢察署
      檢察官以故買贓物罪提起公訴，被告己○○於本院審理中
      自白犯罪而改分簡字案件，由本院以92年度簡字第4145號
      判處有期徒刑3 月確定，並有上開刑事簡易判決影本一份
      附卷可佐（見本院卷(一)第69至71頁）。
五、依兩造前開主張及陳述觀之，本件爭執之要點，即在於：(一)
    被告甲○○是否有與被告戊○○共同竊取原告所有之系爭寶
    石？(二)原告請求被告戊○○、甲○○連帶賠償1,000 萬元，
    是否應予准許？(三)原告請求被告丙○○、乙○○、己○○分
    別返還如附表一至三所示之寶石及如不能返還時應分別賠償
    原告158,760 元、2,496,033 元、2,097,918 元，是否有理
    由？本院分述判斷意見如下：
（一）被告甲○○是否有與被告戊○○共同竊取原告所有之系爭
      寶石？
      原告主張被告戊○○、甲○○共同竊取系爭寶石，並提出
      臺灣高雄地方法院檢察署檢察官91度偵字第25213、26726
      號起訴書影本一份為證（見本院卷(一)第72至77頁），被告
      甲○○雖以前揭情詞置辯，惟查：
    １、被告戊○○於本院審理中堅稱被告甲○○確有參與本件
        竊案（見本院卷(一)第30 7至309 頁），且於本件刑事案
        件審理時被告戊○○陳稱：「當天下午我去甲○○家，
        他說要拿3,000 元去北平一街還利息，我騎機車載他，
        還完利息，我們騎到十全二路玉市場，他叫我停下，不
        到一分鐘，他拿著一箱用行李箱裝著的東西出來放在機
        車上，叫我快走，後來我騎車摔倒，他又把行李箱抱起
        來，叫我騎比較沒有人的路，後來騎到中華路地下道，
        就回到甲○○在前金區租屋處‧‧‧隔天去時，甲○○
        叫我把一部分珠子拿去，把珠寶盒通通丟掉」、「我們
        要騎機車回甲○○住處，經過過玉市場時，他叫我停車
        ，他要去併東西，就是偷東西」等語（見本院93年度易
        緝字第80號刑事卷第39、108 頁），而核被告戊○○於
        偵查中所稱：「那些贓物是甲○○給我的，約在去玉器
        場後三天給我」等語（見同前刑案91年度偵字第2521 3
        號偵查卷第5 頁），又核與原告所稱：歹徒係2 人共騎
        乘機車，且於得手後，將放置珠寶之行李箱夾放2 人中
        間，甫逃逸不久，機車後座者及裝珠寶之行李箱，即因
        重心不穩曾掉落等語大致相符（見本院93年度易緝字第
        80號刑事卷第129 頁），足見被告甲○○確實與被告戊○○共同參與竊盜案件。
    ２、又被告戊○○於行竊時所騎乘之車牌號碼VZ S- 277 號
        機車，係於89年11月15日過戶在被告甲○○名下，有高
        雄市監理處南區分處93年11月5 日高市監南密字第0819
        函所附車牌號碼VZS-277 號機車車主歷史查詢單等在卷
        可憑（見本院93年度易緝字第80號卷第118 至12 3頁）
        ，參以本件行竊之人確有2 人，如確係其他第三者所為
        ，被告戊○○既已供出購買系爭寶石之丙○○、乙○○
        、己○○、丁○○等人，其何須隱瞞該第三人而蓄意陷
        害被告甲○○？況被告甲○○於本院審理中亦坦稱：其
        與被告戊○○並無仇恨等語（見本院卷(一)第309 頁），
        依前所述，應是被告戊○○與被告甲○○共同竊取系爭
        珠寶，而被告甲○○與被告戊○○共同竊盜等情，亦經
        本院93年度易緝字第80、91號及臺灣高等法院高雄分院
        94 年 度上易字第60號判決確定在案，已如前述，堪認
        被告甲○○確有與被告戊○○共同竊取系爭寶石等情屬
        實，被告甲○○上開所辯，顯係卸責之詞，不足採信。
（二）原告請求被告戊○○、甲○○連帶賠償1,000 萬元，是否
      應予准許？
    １、按因故意或過失不法侵害他人權利者，負損害賠償責任
        ；數人共同不法侵害他人之權利者，連帶負損害賠償責
        任，民法第184 條第1 項前段及同法第185 條第1 項前
        段分別定有明文。查被告戊○○、甲○○共同竊取原告
        所有之財物，自屬侵害原告之財產權，其請求被告戊○○、甲○○二人賠償其所受之損害，應予准許。
    ２、次按損害賠償之範圍，應以被害人實際所受損害為衡，
        且當事人主張有利於己之事實者，就其事實有舉證之責
        任，此觀民法第216 條第1 項及民事訴訟法第277 條之
        規定自明（最高法院85年台上字第2248號判決參照）。
        又當事人已證明受有損害而不能證明其數額或證明顯有
        重大困難者，法院應審酌一切情況，依所得心證定其數
        額，民事訴訟法第222 條第2 項定有明文。原告主張其
        所失竊之珠寶價值約4,000 萬元，雖於93年3 月18日本
        院審理時提出明細表及進貨單據等為證（見本院卷(一)第
        166 至229 頁），惟原告於93年11月18日本院刑事庭審
        理中已自陳：失竊東西價值大約3 、4 千萬元，係以進
        價計算，但只是計算大概，因為有部分已經賣出，失竊
        珠寶數量、種類係憑擺攤時印象，無法提出失竊財物明
        細，僅能提供大概金額，後來查獲取回之珠寶將近100
        萬元等語（見本院93年度易緝字第91號刑事卷第151 至
        153 頁），則原告於本件刑事案件審理時已自陳無法確
        切指出遭被告戊○○、甲○○二人所竊之珠寶種類及數
        量，且自陳該批珠寶進貨後有部分已經賣出，自難僅依
        其於本院審理中自行製作之明細及單據，即遽認原告因
        被告戊○○、甲○○共同竊盜之侵權行為，而受有四千
        萬元之損害。然被告戊○○於警訊時供稱：「甲○○取
        走大部分的珠寶，我取走小部份，詳細珠寶的數量我無
        法計算，我們是在甲○○租屋處分贓的」等語（見高市
        警刑大偵十一字第11629 號警卷第2 頁背面），而警方
        自被告丙○○、乙○○、己○○處取出之寶石均係被告
        戊○○所交付之物，堪認至少尚有被告甲○○分得部分
        之珠寶尚未起獲，則原告確因被告戊○○、甲○○二人
        之竊盜行為而受有損害，僅其失竊珠寶之種類、數量及
        價值，難以精確證明及估算，自應由本院審酌其他證據
        資料，定其損害數額。本院審酌原告於刑事案件審理時
        自承自被告丙○○、乙○○、己○○處查獲取回之珠寶
        將近100 萬元，及兩造不爭執被告戊○○係以2 萬元、
        5 萬元、2 至3 萬元之價格將系爭寶石分別賣予被告丙○○、乙○○、己○○等情，認原告尚未取回之珠寶價
        值約100 萬元。從而，原告依共同侵權行為損害賠償請
        求權，請求被告戊○○、甲○○連帶賠償100 萬元，應
        屬正當，逾此範圍之請求，原告未能舉證證明，自難准
        許。
（三）原告請求被告丙○○、乙○○、己○○分別返還如附表一
      至三所示之寶石及如不能返還時應分別賠償原告158,760
      元、2,496,033 元、2,097,918 元，是否有理由？
    １、按盜贓之收受，係在他人財產犯罪完成後所為之行為，
        性質上難認與該他人共同侵害被害人之權利，收受之人
        與實施竊盜之人，固不構成共同侵權行為，惟盜贓之收
        受、牙保、故買，既足使被害人難於追回原物，因而發
        生損害，仍難謂非對於被害人為另一侵權行為，是盜贓
        之收受人，依民法第949 條規定，被害人本得向之請求
        回復其物，如因其應負責之事由，不能回復時，依同法
        第956 條規定，亦應負損害賠償責任（最高法院64年台
        上字第1364號、65年台上字第838 號、66年台上字第52
        6 號判例參照）。又民事訴訟如係由原告主張權利者，
        應先由原告負舉證之責，若原告先不能舉證，以證實自
        己主張之事實為真實，則被告就其抗辯事實即令不能舉
        證，或其所舉證據尚有疵累，亦應駁回原告之請求，此
        有最高法院17年上字第917 號判例可資參照。準此，在
        給付訴訟中，主張訴訟標的法律關係存在之原告，自應
        就其權利發生事實負舉證責任，而原告就此有利於己之
        事實所須負擔之舉證責任，須達已足可轉換舉證責任於
        被告之優勢證據之程度後，如被告仍否認其事實主張者
        ，始應改由被告就該優勢證據之瑕疵，負舉證責任。若
        原告所舉之直接或間接證據，不能達通常一般之人均不
        致有所懷疑，得確信其為真實之程度者，依上開判例意
        旨，自不能認原告已就其權利發生事實為相當之證明，
        而為原告有利之認定，亦不容原告以主觀之見解，即任
        意指稱被告對其有侵權行為。
    ２、原告主張被告丙○○、乙○○、己○○三人，故買前開
        被告戊○○、甲○○竊自原告之寶石贓物，請求被告丙○○、乙○○、己○○三人返還尚未交出之寶石或以金
        錢賠償，無非係以被告戊○○於91年11月28日之警訊筆
        錄為據（見本院卷(一)第65至67頁），此為被告丙○○、
        乙○○、己○○所否認，並以前揭情詞置辯，依上開舉
        證責任分配原則，原告自應就此節負舉證責任。經查，
        被告戊○○於91年11月14日警訊時陳稱：「甲○○取走
        大部分的珠寶，我取走小部份，詳細珠寶的數量我無法
        計算」等語（見高市警刑大偵十一字第11629 號警卷第
        2 頁背面），已自陳其分得珠寶之數量無法計算，參以
        被告戊○○為警查獲時距離竊案發生時之89年12月7 日
        約有1 年，其對於賣予被告丙○○、乙○○、己○○之
        珠寶種類及數量無法記憶亦屬當然，卻於91年11月28日
        警訊時詳細陳述賣予被告王金品、乙○○、戊○○之寶
        石種類及數量為何，顯與常理未合，尚難僅以被告戊○○於竊案發生後1 年之警訊筆錄，即認被告丙○○、乙○○、己○○確實尚有寶石未還，而原告就其失竊寶石
        之種類及數量既無法證明，復無其他證據證明被告戊○○售予被告丙○○、乙○○、己○○之贓物中除已由原
        告取回外，尚有其他寶石及其確切數量，原告此部分之
        主張，自不足採信，其請求被告丙○○、乙○○、己○○分別返還如附表一至三所示之寶石及如不能返還時應
        以金錢賠償，即屬無據，應予駁回。
六、綜上所述，被告甲○○有與被告戊○○共同竊取原告所有之
    系爭寶石，原告依共同侵權行為之法律關係，請求被告戊○○、甲○○負連帶損害賠償責任，為有理由，應予准許，惟
    原告無法證明受有1,000 萬元之損害，而其失竊珠寶之種類
    、數量及價值，難以精確證明及估算，本院審酌原告所述及
    卷證資料，認其損害數額以100 萬元為適當。又原告無法證
    明被告丙○○、乙○○、己○○尚有如附表一至三所示之寶
    石未返還，其請求渠等返還寶石及如不能返還時應以金錢賠
    償，即屬無據，不應准許。從而，原告請求被告戊○○、甲○○應連帶給付100 萬元，及自追加書狀繕本送達最後一位
    被告之翌日即93年11月12日起至清償日止，按週年利率5%計
    算之利息，為有理由，應予准許，逾此範圍外之請求及請求
    被告丙○○、乙○○、己○○分別返還如附表一至三所示之
    寶石及如不能返還時應以金錢賠償部分，則屬無據，應予駁
    回。
七、兩造均陳明願供擔保，請准為假執行或免為假執行之宣告，
    經核原告勝訴部分，均無不合，爰分別酌定相當之擔保金額
    准許之；至於原告敗訴部分，其假執行之聲請，即失所附麗
    ，應予駁回。
八、結論：本件原告之訴，為一部有理由，一部無理由，依民事
    訴訟法第385 條第1 項前段、第79條、第85條第2 項、第39
    0 條第2 項、第392 條第2 項，判決如主文。
中　　華　　民　　國　　94　　年　　5 　　月　　31　　日
                  民事第五庭審判長法　官　陳嘉惠
                                  法　官　方錦源
                                  法　官　秦慧君
正本係照原本作成。
如不服本判決，應於送達後20日內，向本院提出上訴狀並表明上
訴理由，如於本判決宣示後送達前提起上訴者，應於判決送達後
10日內補提上訴理由書（須附繕本）。
中　　華　　民　　國　　94　　年　　5 　　月　　31　　日
                                  書記官　馮欽鳳
